【裁判字號】    96,審小上,72
【裁判日期】    970128
【裁判案由】    給付管理費
【裁判全文】
臺灣高雄地方法院民事裁定            96年度審小上字第72號
上  訴  人  甲○○
被  上訴人  飛揚大廈管理委員會
法定代理人  乙○○
當事人間96年度審小上字第72號給付管理費事件，上訴人對於民
國96年10月25日本院高雄簡易庭96年度雄小字第6058號判決提起
上訴，本院裁定如下：
    主  文
上訴駁回。
第二審訴訟費用新臺幣壹仟伍佰元由上訴人負擔。
    理  由
一、按對於小額程序第一審判決之上訴，非以其違背法令為理由
    ，不得為之；又上訴狀內應記載上訴理由，表明下列各款事
    項：(一)原判決所違背之法令及其具體內容；(二)依訴訟資料可
    認為原判決有違背法令之具體事實，民事訴訟法第436 條之
    24第2 項、第436 條之25分別定有明文。所謂判決違背法令
    ，依同法第468 條規定，係指判決不適用法規或適用不當者
    而言；而有同法第469 條第1 款至第5 款所列情形之一者，
    為判決當然違背法令。據此，當事人提起上訴如以小額程序
    第一審判決有不適用法規或適用法規不當為上訴理由時，其
    上訴狀或理由書應有具體之指摘，並揭示該法規之條項或其
    內容，若係成文法以外之法則，應揭示該法則之旨趣，倘為
    司法院解釋或最高法院之判例，則應揭示該判解之字號或其
    內容，如依民事訴訟法第469 條第1 款至第5 款所列情形為
    理由時，其上訴狀或理由書應揭示合於該條款之事實，上訴
    狀或理由書如未依此項方法表明者，即難認為已對小額程序
    第一審判決之違背法令有具體之指摘，其上訴自難認為合法
    （最高法院71年台上字第314 號判例意旨參照）。次按上訴
    人雖提出上訴理由書，然其理由書未具體指摘原判決有何違
    背法令之內容及事實，即不具備表明上訴理由之程式，雖原
    第一審法院未依民事訴訟法第436 之32第2 項準用同法第47
    1 條第1項 之規定，裁定駁回上訴，而將訴訟卷宗送交第二
    審法院，即應由第二審法院裁定駁回其上訴（最高法院73年
    度第2 次民事庭庭長會議決議參照）。
二、上訴意旨略以：被上訴人於民國95年6 月17日因飛揚大廈區
    分所有權人第二次會議決議成立後，旋於數週後召開第1 次
    住戶臨時大會，修改大廈規約第6 條第1 項及第7 條第3 項
    ，然迄今仍未依上開規定召開住戶大會及改選管理委員，其
    所為違反法令及規約，依人民團體法第53條規定，被上訴人
    向主管機關所為之報備應不予許可，如經許可設立應廢止許
    可。又依公寓大廈管理條例及規約成立之管理委員會始有當
    事人能力，被上訴人乃係違法報備成立之管理委員會，應不
    具當事人能力。再者，上訴人自始均遵守飛揚大廈規約預繳
    管理費，並無所謂上訴人不利於區分所有權人或住戶之情事
    。爰依法提起上訴，求為廢棄原判決，並駁回被上訴人在第
    一審之訴。
三、經查：上訴人上訴意旨所指被上訴人未依飛揚大廈規約召開
    住戶大會及改選管理委員，違反法令及規約，其設立之許可
    應予廢止，故被上訴人不具當事人能力，及上訴人有遵守規
    約繳納管理費等情，均屬事實認定之問題。且原審判決本於
    調查證據及兩造辯論之結果，認定被上訴人係經飛揚大廈區
    分所有權人會議決議而成立之管理委員會，且該區分所有權
    人會議決議並無遭撤銷情事，該會議決議自屬有效，被上訴
    人具有當事人能力，及上訴人自95年8 月起至96年5 月止未
    繳納管理費，其理由並無違法不當之處，亦無適用法規不合
    法律規定，或違反司法院大法官會議之解釋、最高法院尚有
    效判例之情形。上訴人指摘原判決不當，惟未具體說明原判
    決究有何不適用法規或適用不當之處，依上開說明，上訴人
    之上訴即非合法，應予駁回。
四、再按於小額訴訟之上訴程序，法院為訴訟費用之裁判時，應
    確定其費用額，民事訴訟法第436 條之19第1 項、第436 條
    之32第1 項定有明文。本件第二審裁判費用為新台幣1500元
    ，應由上訴人負擔，爰併為裁定如主文第2 項所示。
五、據上論結，本件上訴為不合法，依民事訴訟法第436 之32第
    1 、2 項、第436 條之19第1 項、第444 條第1 項前段、第
    95條、第78條，裁定如主文。
中    華    民    國    97    年    1     月    28    日
                    民事第二庭審判長法  官  林紀元
                                    法  官  柯彩燕
                                    法  官  黃悅璇
正本係照原本作成。
本裁定不得抗告。
中    華    民    國    97    年    1     月    28    日
                                     書記官  林昭吟


司法院資訊處製作；財團法人民間司法改革基金會備份。
